【裁判字號】    97,訴,14
【裁判日期】    970422
【裁判案由】    違反槍砲彈藥刀械管制條例
【裁判全文】
臺灣臺東地方法院刑事判決                97年度訴字第14號
公  訴  人  臺灣臺東地方法院檢察署檢察官
被      告  丁○○
指定辯護人  本院公設辯護人  甲○○
上列被告因違反槍砲彈藥刀械管制條例案件，經檢察官提起公訴
(96年度偵字第2116號)，本院判決如下：
    主  文
丁○○未經許可，持有可發射子彈具有殺傷力之改造手槍，處有
期徒刑壹年陸月，併科罰金新臺幣肆萬元，罰金如易服勞役，以
新臺幣壹仟元折算壹日，減為有期徒刑玖月，併科罰金新臺幣貳
萬元，罰金如易服勞役，以新臺幣壹仟元折算壹日，扣案可發射
子彈具有殺傷力之改造手槍壹支（槍枝管制編號：000000
0000號）沒收。
    犯罪事實
一、丁○○明知可發射子彈具有殺傷力之槍枝，係槍砲彈藥刀械
    管制條例所列管禁止持有之違禁物，非經中央主管機關許可
    ，不得持有，竟基於未經許可持有可發射子彈具有殺傷力改
    造手槍之犯意，於民國87年間某日，自其友人「張國賢」(
    已死亡)處取得仿GLOCK廠17型半自動手槍製造之槍枝，換裝
    土造金屬槍管而成可發射子彈具有殺傷力之改造手槍 (槍枝
    管制編號：0000000000號)1支後，以牛皮紙、報紙包裝並將
    之藏放在其位於臺東縣東河鄉都蘭村都蘭120之4號住處內，
    而未經許可持有上述改造手槍。其後，丁○○於95年10月27
    日因另案竊盜案件為警方逮捕後帶往臺東縣警察局成功分局
    都蘭派出所調查，在都蘭派出所內即以電話告知其同居女友
    沈依玲將其以牛皮紙、報紙包裝藏放之上開槍枝交予其不知
    情之母親乙○○丟棄，而放棄該支改造手槍之持有。嗣於96
    年9月11日上午7時許，經警持本院核發之搜索票至丁○○上
    開住處進行搜索後，循線於同日上午9時53分許，在臺東縣
    卑南鄉東興村比利良山區第8林班地竹園內，扣得上開改造
    手槍1支，而查悉上情。
二、案經臺東縣警察局移請臺灣臺東地方法院檢察署檢察官偵查
    起訴。
    理  由
一、程序方面(證據能力部分)：
(一)本案被告丁○○於警詢、檢察官偵訊時不利於己之供述，並
    無出於強暴、脅迫、利誘、詐欺、疲勞訊問、違法羈押或其
    他不正之方法，係出於自由意思，亦未違反法定障礙事由期
    間不得訊問或告知義務之規定而為，復與下述二、之證據所
    顯示之事實具有合致性，依刑事訴訟法第156條第1項、第15
    8條之2規定，應有證據能力。
(二)按被告以外之人於審判外之陳述，雖不符前4條之規定，而
    經當事人於審判程序同意作為證據，法院審酌該言詞陳述或
    書面陳述作成時之情況，認為適當者，亦得為證據。當事人
    、代理人或辯護人於法院調查證據時，知有第159條第1項不
    得為證據之情形，而未於言詞辯論終結前聲明異議者，視為
    有前項之同意，刑事訴訟法第159條之5定有明文。本案判決
    以下所引用檢察官所舉各項證據，業經被告及指定辯護人於
    本院準備程序及審理時均表示無意見，同意作為證據，迄於
    言詞辯論終結前亦未聲明異議，本院審酌該等證據之取得過
    程並無瑕疵，與本案待證事實間復具有相當之關聯性，以之
    為本案證據尚無不當，自得採為證據。
二、認定犯罪事實所憑之證據及理由：
    上揭犯罪事實，業據被告丁○○於警詢、偵訊及本院審理時
    坦承不諱，核與證人沈依玲於警詢時、證人乙○○於本院審
    理時證述情節相符 (見警卷第5頁、本院卷第43頁)，此外，
    並有扣案改造手槍1支 (槍枝管制編號：0000000000號)、現
    場及槍枝照片4張 (見警卷第20至21頁)、被告另犯本院96年
    度成簡字第7號 (偵查案號：95年度偵字第2610號)竊盜案件
    裁判書(見本院卷第26至29頁)在卷為憑。又上開扣案改造槍
    枝經內政部警政署刑事警察局鑑定結果，認係仿GLOCK廠17
    型半自動手槍製造之槍枝，換裝土造金屬槍管而成之改造手
    槍(槍枝管制編號：0000000000號，不含彈匣)，擊發功能正
    常，可供擊發適用子彈使用，認具殺傷力等情，亦有內政部
    警政署刑事警察局96年11月5日刑鑑字第0960150633號槍彈
    鑑定書及槍枝照片7張 (見偵查卷第13至16頁)附卷可按，是
    扣案槍枝確具殺傷力，已堪認定。綜上各節相互佐證，足認
    被告之任意性自白核與事實相符，應堪採信，本案事證明確
    ，被告犯行堪以認定，應依法論科。
三、論罪科刑之理由：
(一)按未經許可持有槍砲、彈藥、刀械，其持有之繼續，為行為
    之繼續，亦即一經持有手槍，罪已成立，但其完結須繼續至
    持有行為終了時為止。其間法律縱有變更，然其行為既繼續
    實施至新法施行以後，即與犯罪後法律有變更之情形不同，
    不生新舊法比較適用之問題 (最高法院95年度臺上字第2250
    號、94年度臺上字第7415號判決意旨參照)。查槍砲彈藥刀
    械管制條例第8條於94年1月26日修正公布，刑法於94年2月2
    日修正公布、於95年7月1日施行，被告丁○○非法持有上開
    改造手槍之犯行，應以被告於95年10月27日以電話告知女友
    沈依玲將之轉交其母乙○○予以丟棄，而放棄該支改造手槍
    持有時終了完結，其持有改造手槍之行為既繼續實施至槍砲
    彈藥刀械管制條例第8條、刑法分別修正施行後，應適用被
    告行為終止時之現行槍砲彈藥刀械管制條例第8條、及依刑
    法第11條前段規定，準用其行為終止時現行刑法之相關規定
    ，而無新舊法比較問題。
(二)扣案之改造手槍，係屬槍砲彈藥刀械管制條例第4條第1項第
    1款所定之槍砲，被告丁○○未經許可而持有之，核被告所
    為，係犯槍砲彈藥刀械管制條例第8條第4項之未經許可，持
    有可發射子彈具殺傷力之改造手槍罪。
(三)本院考量被告因年輕識淺，為圖炫耀，而向友人取得上開改
    造手槍，非法持有上開改造手槍時間長達8年，惟並未持以
    從事犯罪行為，且於95年10月27日即交代其母予以丟棄，顯
    有悔意，經權衡被告持有本案槍枝之犯罪情節及其所犯罪名
    之法定刑責，堪認情輕法重，在客觀上足以引起一般之同情
    ，尚值憫恕，認科以法定最低本刑有期徒刑3年猶嫌過重，
    爰依刑法第59條之規定酌量減輕其刑。
(四)爰審酌被告非法持有具殺傷力之改造手槍，對於他人生命、
    身體安全構成嚴重威脅，影響社會治安不小，惟衡酌被告並
    未將槍枝持以從事非法行為，犯後坦認犯行，態度尚稱良好
    ，及其犯罪動機、所生危害及犯罪情節輕重等一切情狀，量
    處如主文所示之刑，並就罰金部分諭知易服勞役之折算標準
    ，以資懲儆。
(五)扣案可發射子彈具有殺傷力之仿GLOCK廠17型半自動手槍製
    造之槍枝，換裝土造金屬槍管而成之改造手槍1支，係屬違
    禁物，有前揭槍彈鑑定書1份在卷可按，應依刑法第38條第1
    項第1款之規定宣告沒收。
(六)本案被告犯罪時間於96年4月24日以前，合於中華民國96年
    罪犯減刑條例第2條第1項規定之基準日之前，所宣告之刑又
    未逾有期徒刑1年6月，不在該條例第3條第1項第15款所定排
    除減刑之列，應依該條例第2條第1項第3款之規定，減其宣
    告刑2分之1，並就罰金部分諭知易服勞役之折算標準。
四、應適用之法條：
    依刑事訴訟法第299條第1項前段，槍砲彈藥刀械管制條例第
    8條第4項，刑法第11條前段、第59條、第42條第3項前段、
    第38條第1項第1款，中華民國96年罪犯減刑條例第2條第1項
    第3款、第7條，判決如主文。
本案經檢察官丙○○到庭執行職務。
中    華    民    國    97    年    4     月    22    日
                  刑事第一庭審判長法  官  陳中和
                                  法  官  蔡玉雪
                                  法  官  簡芳潔
以上正本證明與原本無異。
如不服本判決應於收受本判決後10日內向本院提出上訴書狀；上
訴書狀應敘述具體理由。未敘述上訴理由者，應於上訴期間屆滿
後20日內向本院補提理由書狀（均須按他造當事人之人數附繕本
）。「切勿逕送上級法院」。
                                  書記官  林慧芬
中    華    民    國    97    年    4     月    23    日
附錄論罪科刑法條全文：
槍砲彈藥刀械管制條例第8條
未經許可，製造、販賣或運輸鋼筆槍、瓦斯槍、麻醉槍、獵槍、
空氣槍或第4條第1項第1款所定其他可發射金屬或子彈具有殺傷
力之各式槍砲者，處無期徒刑或5年以上有期徒刑，併科新臺幣1
千萬元以下罰金。
未經許可，轉讓、出租或出借前項所列槍枝者，處5年以上有期
徒刑，併科新臺幣1千萬元以下罰金。
意圖供自己或他人犯罪之用，而犯前二項之罪者，處無期徒刑或
7年以上有期徒刑，併科新臺幣 1 千萬元以下罰金。
未經許可，持有、寄藏或意圖販賣而陳列第1項所列槍枝者，處3
年以上10年以下有期徒刑，併科新臺幣700萬元以下罰金。
第1項至第3項之未遂犯罰之。


司法院資訊處製作；財團法人民間司法改革基金會備份。
